臺灣高雄地方法院民事裁定　　　　　　　94年度財管字第27號
聲　請　人　乙○○
上聲請人聲請對被繼承人甲○○指定遺產管理人事件，本院裁定
如下：
  主  文
本件聲請駁回。
程序費用由聲請人負擔。
  理  由
一、本件聲請意旨略以：被繼承人甲○○（女，民國29年3 月10
    日生，
    亡，經聲請人及被繼承人子女4 人於94年2 月9 日組成親屬
    會議，決議由聲請人擔任被繼承人之遺產管理人，為此聲請
    准許指定聲請人乙○○為被繼承人甲○○之遺產管理人，負
    責處理遺產之一切事宜。
二、按「第一順序之繼承人，其親等近者均拋棄繼承權時，由次
    親等之直系血親卑親屬繼承。」；「先順序繼承人均拋棄其
    繼承權時，由次順序之繼承人繼承。其次順序繼承人有無不
    明或第四順序之繼承人均拋棄其繼承權者，準用關於無人承
    認繼承之規定。」；「繼承開始時，繼承人之有無不明者，
    由親屬會議於一個月內　選定遺產管理人，並將繼承開始及
    選定遺產管理人之事由，向法院報明。」；「親屬會議依前
    條規定為報明後，法院應依公示催告程序，定六個月以上之
    期限，公告繼承人，命其於期限內承認繼承。無親屬會議或
    親屬會議未於前條所定期限內選定遺產管理人者，利害關係
    人或檢察官，得聲請法院選任遺產管理人，並由法院依前項
    規定為公示催告。」民法第1176條第5 項、第6 項、第1177
    條、第1178條分別定有明文。
三、查聲請人主張之前揭事實，固據其提出親屬會議紀錄1 份及
    第219 號拋棄繼承權卷核閱後，被繼承人甲○○全部之第1
    順位繼承人即其子女蕭圍仁、蕭偉文、蕭靜雅、蕭雅美雖經
    依法拋棄對被繼承人甲○○之繼承權，並經本院備查在案，
    然在被繼承人甲○○死亡之時，被繼承人甲○○之子蕭圍仁
    已育有1
    月之另1 子女蕭靜雅亦已育有簡妤庭（79年8 月6 日出生）
    、簡妤如（82年2 月14日出生）及簡妤姍（84年6 月4 日出
    生）等3 名子女，有蕭圍仁及蕭靜雅之全戶
    附前開拋棄繼承卷內可查。再經本院查詢之結果，被繼承人
    甲○○之繼承人，除蕭圍仁、蕭偉文、蕭靜雅、蕭雅美等4
    人已依法向本院為拋棄繼承之意思表示外，包括蕭瑜婕、簡
    妤庭、簡妤如、簡妤姍等4 人在內，迄今並未向本院為拋棄
    繼承之意思表示，有本院家事紀錄科查詢表2 份附卷可稽。
    依前開民法第1176條第5 項之規定，蕭瑜婕、簡妤庭、簡妤
    如、簡妤姍等4 人，在蕭圍仁、蕭偉文、蕭靜雅、蕭雅美均
    拋棄對被繼承人甲○○之繼承權後，即成為被繼承人甲○○
    之繼承人。是本件被繼承人既尚有法定繼承人蕭瑜婕、簡妤
    庭、簡妤如、簡妤姍存在，即非屬無人繼承或繼承人不明，
    揆諸前揭規定與說明，本件聲請人遽以聲請指定遺產管理人
    ，顯不合法，應予駁回。
四、依非訟事件法第8條第1項前段，裁定如主文。
中　　華　　民　　國　　94　　年　　4 　　月　　29　　日
                        家事法庭法  官  郭佳瑛
上為正本係照原本作成。
如對本裁定抗告，須於裁定送達後10日內向本院提出抗告狀。
中　　華　　民　　國　　94　　年　　4 　　月　　29　　日
                                書記官  陳惠玲
